el: Λειτουργίες λήψης: Προτεραιότητα διαφράγματος; Αυτόματος; Ευέλικτη προτεραιότητα; Έξυπνο αυτόματο; Προτεραιότητα φακού; Χειροκίνητο; Ταινία; Πρόγραμμα; Σκηνή; Προτεραιότητα ευαισθησίας; Προτεραιότητα κλείστρου; Άλλο
lt-LT: Fotografavimo režimai: Diafragmos prioritetas; Automatinis; Lankstus prioritetas; Išmanus automatinis; Objektyvo prioritetas; Rankinis; Filmas; Programinis; Scena; Jautrumo prioritetas; Užuolaidėlių prioritetas; Kita
bg-BG: Режими на снимане: Приоритет на блендата; Авто; Гъвкав приоритет; Интелигентна автоматична; Приоритет на обектива; Ръчен; Филм; Програма; Сцена; Приоритет на чувствителността; Приоритет на затвора; Други
ru: Режимы съемки: Приоритет диафрагмы; Авто; Гибкий приоритет; Интеллектуальный авто; Приоритет объектива; Ручной; Фильм; Программа; Сцена; Приоритет чувствительности; Приоритет выдержки; Другое
hu: Fényképezési módok: Rekeszprioritás; Automata; Rugalmas prioritás; Intelligens automata; Lencseprioritás; Manuális; Film; Program; Színhely; Érzékenységprioritás; Zárprioritás; Egyéb
sv: Fotograferingslägen: Bländarprioritet; Auto; Flexibel prioritering; Intelligent auto; Linsprioritet; Manuell; Film; Program; Scen; Känslighetsprioritet; Slutarprioritet; Övrigt
es: Modos de disparo: Prioridad de apertura; Automático; Prioridad flexible; Automático inteligente; Prioridad; Manual; Película; Programa; Escena; Prioridad de sensibilidad; Prioridad de obturador; Otros
vi: Chế độ chụp: Ưu tiên khẩu độ; Tự động; Ưu tiên linh hoạt; Tự động thông minh; Ưu tiên ống kính; Xe lăn thủ công; Phim điện ảnh; Chương trình; Quang cảnh; Ưu tiên độ nhạy; Ưu tiên màn trập; Khác
fr: Modes de prise de vue: Priorité d'ouverture; Automatique; Priorité flexible; Intelligent auto; Priorité à l'objectif; Manuel; Film; Programme; Scène; Priorité à la sensibilité; Priorité à la vitesse; Autre
da: Optagetilstande: Blændeprioritet; Auto; Fleksibel prioritering; Intelligent auto; Linseprioritet; Manuel; Film; Program; Scene; Følsomhedsprioritet; Lukkerprioritet; Andet
pt-BR: Modos de disparo: Prioridade de abertura; Automático; Prioridade de flexibilidade; Automático inteligente; Prioridade da lente; Manual; Filme; Programa; Cena; Prioridade de sensibilidade; Prioridade do obturador; Outro
nb: Skytemodi: Blenderprioritet; Auto; Fleksibel prioritering; Intelligent auto; Objektivprioritet; Manuell; Film; Program; Scene; Følsomhetsprioritet; Lukkerprioritet; Annet
en: Shooting modes: Aperture priority; Auto; Flexible priority; Intelligent auto; Lens priority; Manual; Movie; Program; Scene; Sensitivity priority; Shutter priority; Other
hr-HR: Načini snimanja: Prioritet otvora blende; Automatski; Fleksibilni prioritet; Inteligentni automatski; Prioritet objektiva; Ručni; Film; Programski; Scenski; Prioritet osjetljivosti; Prioritet zatvarača; Ostalo
zh-TW: 拍攝模式: 光圈優先; 自動; 靈活先決; 智慧自動; 鏡頭先決; 手動; 電影; 程式; 場景; 靈敏度先決; 快門先決; 其他
fi: Kuvaustilat: Aukon prioriteetti; Automaattinen; Joustava prioriteetti; Älykäs auto; Objektiivin prioriteetti; Manuaalinen; Elokuva; Ohjelmoitu; Näkymä; Herkkyys prioriteetti; Sulkimen prioriteetti; Muu
sk-SK: Režimy snímania: Priorita clony; Automatický; Flexibilná priorita; Inteligentný automat; Priorita objektívu; Manuálny; Film; Program; Scéna; Priorita citlivosti; Priorita uzávierky; Iné
zh-CN: 拍摄模式: 光圈优先; 自动; 灵活的优先级; 智能汽车; 镜头优先; 手动; 电影; 程序; 场景; 灵敏度优先; 快门优先; 其他
ja: 撮影モード: 絞り優先; 自動; フレキシブル優先; インテリジェントオート; レンズ優先; 手動; 映画; プログラム; シーン; 感度優先; シャッター優先; その他
nl: Opnamemodi: Diafragmavoorkeuze; Auto; Flexibele prioriteit; Intelligent auto; Lensprioriteit; Handmatig; Film; Programma; Scène; Gevoeligheid prioriteit; Sluiterprioriteit; Andere
pl: Tryby fotografowania: Priorytet przysłony; Automatyczna; Elastyczny priorytet; Inteligentne auto; Priorytet obiektywu; Ręczny; Film; Program; Scena; Priorytet czułości; Priorytet migawki; Inne
ro-RO: Moduri de fotografiere: Prioritate la deschidere; Auto; Prioritate flexibilă; Auto inteligent; Prioritatea obiectivului; Manual; Film; Program; Scenă; Prioritate sensibilitate; Prioritate obturator; Altele
ko: 촬영 모드: 조리개 우선; 자동; 유연한 우선순위; 지능형 자동; 렌즈 우선; 수동; 영화; 프로그램; 장면; 민감도 우선; 셔터 우선; 기타
cs: Fotografické režimy: Priorita clony; Automatický; Flexibilní priorita; Inteligentní automatická; Priorita objektivu; Ruční; Film; Program; Scéna; Priorita citlivosti; Priorita závěrky; Jiné
de: Aufnahmemodi: Zeitautomatik; Auto; Flexible Automatik; Intelligentes Auto; Objektivautomatik; Manuell; Film; Programm; Szene; ISO-Automatik; Blendenautomatik; Sonstiges
it: Modalità di scatto: Priorità d'apertura; Automatica; Priorità flessibile; Auto intelligente; Priorità lente; Manuale; Film; Programma; Scena; Priorità sensibilità; Priorità otturatore; Altro
tr: Çekim Modları: Diyafram önceliği; Otomatik; Esnek öncelik; Akıllı otomatik; Lens önceliği; Manuel; Film; Program; Sahne; Hassasiyet önceliği; Deklanşör önceliği; Diğer
th: โหมดการถ่ายภาพ: โหมดใช้รูรับแสงเป็นหลัก; อัตโนมัติ; โหมดยืดหยุ่น; อัตโนมัติแบบอัจฉริยะ; โหมดใช้เลนส์เป็นหลัก; มือเข็น; ภาพยนตร์; โปรแกรม; ฉาก; โหมดใช้ความไวเป็นหลัก; โหมดใช้ชัตเตอร์เป็นหลัก; อื่นๆ
pt-PT: Modos de disparo: Prioridade de abertura; Auto; Prioridade de flexibilidade; Automático inteligente; Prioridade da lente; Manual; Filme; Programa; Cena; Prioridade de sensibilidade; Prioridade do obturador; Outro
sl-SI: Načini fotografiranja: Prednost zaslonke; Samodejno; Prilagodljiva prednost; Inteligentno samodejno; Prednost objektiva; Ročno; Film; Program; Scena; Prednost občutljivosti; Prednost zaklopa; Drugo